臺灣高雄地方法院刑事判決　　　　　　　96年度訴字第2953號
公　訴　人　臺灣高雄地方法院檢察署檢察官
被　　　告　甲○○
　　　　　　　　　　現於臺灣高雄看守所
上列被告因違反毒品危害防制條例案件，經檢察官提起公訴（96
年度毒偵字第4685號），本院準備程序進行中，因被告就被訴事
實為有罪之陳述，經本院告知簡式審判程序意旨，並聽取公訴人
及被告之意見後，本院合議庭裁定由受命法官獨任依簡式審判程
序審理，判決如下：
    主  文
甲○○施用第一級毒品，處有期徒刑捌月。扣案之海洛因壹包 (
不含包裝袋，淨重壹點捌貳公克)， 沒收銷燬之；扣案之海洛因
包裝袋壹只，沒收之。又施用第二級毒品，處有期徒刑肆月。應
執行有期徒刑拾月，扣案之海洛因壹包 (不含包裝袋，淨重壹點
捌貳公克)， 沒收銷燬之；扣案之海洛因包裝袋壹只，沒收之。
    事  實
一、甲○○前因施用毒品案件，經依本院96年度毒聲字第218 號
    裁定送勒戒所觀察、勒戒後，認無繼續施用傾向，於民國96
    年3 月27日執行完畢，並於翌日釋放，由臺灣高雄地方法院
    檢察署檢察官於96年3 月27日以96年度毒偵字第1614號為不
    起訴處分確定。仍不知悔改，於前揭觀察、勒戒處分執行完
    畢釋放後5 年內，復基於施用第一級毒品海洛因、第二級毒
    品甲基安非他命之犯意，於96年5 月12日上午10時許，在其
    位於高雄縣前鎮區○○○街82巷22號住處內，施用第一級毒
    品海洛因及第二級毒品甲基安非他命各1 次。嗣於96年5 月
    12日5 時許，在高雄市○○區○○街27巷37號前，為警察或
    其持有第一級毒品海洛因1 包 (淨重1.82公克)扣 案，並經
    警採其尿液送驗，其尿液呈嗎啡陽性及甲基安非他命陽性反
    應，而查知上情。
二、案經高雄市政府警察局新興分局移送臺灣高雄地方法院檢察
    署檢察官偵查起訴。
    理  由
一、本件被告甲○○所犯係死刑、無期徒刑、最輕本刑為3 年以
    上有期徒刑以外之罪，其於準備程序就前揭被訴事實為有罪
    之陳述，經受命法官告知簡式審判程序之旨，並聽取其與公
    訴人之意見後，本院認無不得或不宜改依簡式審判程序進行
    之處，爰依刑事訴訟法第273 條之1 第1 項、第284 條之1
    ，裁定本件由受命法官獨任進行簡式審判程序，合先敘明。
二、訊據被告對上開犯行坦承不諱，而被告之尿液經具備鑑定尿
    液中毒品反應專業能力之高雄市立凱旋醫院以酵素免疫分析
    法初步檢驗，再以氣相層析質譜儀法確認檢驗，呈嗎啡及甲
    基安非他命陽性反應，有該院96年5 月21日編號A00000000
    號濫用藥物尿液檢驗報告 (檢體編號：A212) 、高雄市政府
    警察局新興分局偵辦毒品危害防治條例案被移送者姓名及代
    碼對照表 (代碼編號：A212) 各1 份附卷可按。另扣案之白
    色粉末經具備檢驗毒品成分專業能力之法務部調查局以氣相
    層析質譜儀法、化學呈色法鑑定後，確認係第一級毒品海洛
    因，有該局96年7 月13日調科壹字第09623054970 號鑑定書
    在卷足憑。足證被告出於任意性之自白與事實相符，應堪採
    信。又被告前因施用毒品案件，經依本院96年度毒聲字第
    218 號裁定送勒戒所觀察、勒戒後，認無繼續施用傾向，於
    96年3 月27日執行完畢，並於翌日釋放，由臺灣高雄地方法
    院檢察署檢察官為於96年3 月27日以96年度毒偵字第1614號
    為不起訴處分確定確定乙節，有臺灣高等法院被告前案紀錄
    表、臺灣高等法院在監在押全國紀錄表各1 份在卷可查，是
    被告於觀察勒戒執行完畢釋放後，5 年內再犯本件施用毒品
    犯行。本件罪證明確，被告犯行洵堪認定。
三、查海洛因及甲基安非他命分屬毒品危害防制條例第2 條第2
    項第1 款所規定之第一級毒品及同條項第2 款所規定之第二
    級毒品。是核被告所為，係犯毒品危害防制條例第10條第1
    項施用第一級毒品罪及同條例第10條第2 項施用第二級毒品
    罪，被告持有第一、二級毒品，復進而施用，其持有毒品之
    低度行為，應為施用第一、二級毒品之高度行為所吸收，不
    另論罪。其所犯上開二罪間，方法互異，犯意各別，應依數
    罪併罰之例處斷。本院審酌被告施用毒品，足以戕害其身心
    ，滋生其他犯罪，惡化治安，嚴重損及公益；且考量被告甫
    經觀察勒戒完畢，竟仍不知戒除毒癮，顯見自制力欠佳；及
    被告於犯罪後即能坦承犯行，而其施用毒品行為於本質上係
    屬自我戕害行為，反社會性之程度應屬較低等一切情狀，分
    別量處如主文所示之刑，並定應執行刑。至扣案之第一級毒
    品海洛因1 包（不含包裝袋，淨重1.82公克)， 經送檢驗後
    ，確含有海洛因成分，業如前述，為第一級毒品，不問屬於
    犯人與否，爰依毒品危害防制條例第18條第1 項前段，宣告
    沒收銷燬之。另扣案之海洛因包裝袋1 只，因法務部調查局
    已就毒品、包裝袋分開秤重，則包裝袋即無與毒品難以析離
    之情形，自不得以無法析離之理由，將之視為毒品，而併宣
    告沒收銷燬之；惟因該包裝袋係被告所有，且便於包裝毒品
    ，防止毒品逸散，為供其持有毒品所用之物，應依刑法第38
    條第1 項第2 款，宣告沒收之。至於送驗耗費之海洛因，既
    已滅失不存在，自無宣告沒收銷燬之必要，附此敘明。
據上論斷，應依刑事訴訟法第273 條之1 第1 項、第284 條之1
、第299 條第1 項前段，毒品危害防制條例第10條第1 項、第10
條第2 項、第18條第1 項前段，刑法第11條、第51條第5 款、第
38 條 第1 項第2 款，判決如主文。
本案經檢察官乙○○到庭執行職務。
中　　華　　民　　國　　96　　年　　8 　　月　　30　　日
                      刑事第九庭  法　官  陳建和
以上正本證明與原本無異。
如不服本判決應於收受本判決後10日內向本院提出上訴書狀，並
應敘述具體理由，如未敘述上訴理由者，應於上訴期間屆滿後20
日內補提理由書狀於本院（均須按他造當事人之人數附繕本）「
切勿逕送上級法院」。
中　　華　　民　　國　　96　　年　　8 　　月　　30　　日
                                  書記官  林姵妤
附錄本判決論罪之法條：
毒品危害防制條例第10條第1項
    施用第一級毒品者，處六月以上五年以下有期徒刑。
毒品危害防制條例第10條第2項
    施用第二級毒品者，處三年以下有期徒刑。
